臺灣桃園地方法院刑事判決　　　　　　　　　　　　　九十一年度訴字第四五三號
　　公　訴　人　臺灣桃園地方法院檢察署檢察官
　　被　　　告　丁○○　男　三.
　　指定辯護人　本院公設辯護人　巳○○
右列被告因違反公司法等案件，經檢察官提起公訴（八十九年度偵字第四五七三號、
偵字第一二八三０號、調偵字第九二號、九十年度偵字第一六六四一號），本院判決
如左：
    主  文
丁○○共同公司負責人，公司應收之股款，股東並未實際繳納，而以申請文件表明收
足，處有期徒刑肆月，如易科罰金，以參佰元折算壹日。
被訴詐欺罪部分無罪。
    事  實
一、共同被告卯○○（業經本院另以簡易判決處刑確定在案）原為址設桃園縣龍潭鄉
    ○○村○○路四七一號四樓「五冀企業股份有限公司」（下稱五冀公司）之實際
    負責人，丁○○為五冀公司實際股東之一（其以不知情之母親蘇秀文為名義上股
    東），二人於民國八十六年十一月間準備集資成立五冀公司，明知五冀公司登記
    之資本額為新臺幣（下同）五百萬元，及公司申請設立登記時，對股東應收之股
    款應實際繳納，不得僅以申請文件表明收足，竟基於共同之犯意聯絡，於八十六
    年十一月二十四日向某不詳姓名年籍之成年人借調資金五百萬元，並於同日存入
    新竹區中小企業銀行東中壢分行（現改制為新竹國際商業銀行）五冀企業股份有
    限公司籌備處（卯○○）之活期存款帳戶（帳號為0000000000000
    000）內，以虛偽表示五冀公司之股東卯○○繳納股款一百萬元（實際繳納股
    款二十五萬元）、蘇秀文繳納股款七十五萬元（實際由丁○○繳納股款二十五萬
    元）、未○○繳納股款七十五萬元（實際繳納股款二十五萬元）、管俊強繳納股
    款七十五萬元（實際繳納股款二十五萬元）、丑○○繳納股款七十五萬元（實際
    繳納股款二十五萬元）、潘姜秋蘭繳納股款五十萬元（未繳股款）、吳桂秋繳納
    股款五十萬元（未繳股款）等人已繳納股款共五百萬元，取得前開帳號存摺影本
    後，共同委由不知情之會計師辰○○據以製作五冀公司設立登記資本額查核報告
    書後，而該不詳姓名年籍之成年人即於同年月二十六日將該帳戶內之所有存款五
    百萬元提領一空，辰○○會計師則於同年月二十八日連同上開不實之五冀公司股
    東名簿、公司章程及會計師查核報告書等資料，持向臺灣省政府建設廳（現已改
    為經濟部中部辦公室）辦理五冀公司設立登記，以申請文件表明已收足股款，臺
    灣省政府建設廳則於八十六年十一月二十八日以八六建三字第二七０一六三號函
    准予登記，使不知情之承辦公務員將上開不實事項登載於職務上所掌之公司設立
    登記事項卡，足以生損害於五冀公司之債權人及主管機關對於公司登記管理之正
    確性。嗣因五冀公司經營管理之互助會倒會，經會員向臺灣桃園地方法院檢察署
    檢察官提出告訴，而查悉上情。
二、案經臺灣桃園地方法院檢察署檢察官自動檢舉偵查起訴。
    理  由
壹、有罪部分：
一、訊據被告丁○○對於以其母親蘇秀文為五冀公司名義之股東，並與其他四位股東
    卯○○、未○○、管俊強、丑○○各繳納股款二十五萬元，共一百二十五萬元成
    立五冀公司，並未實際收足股款五百萬元等情固坦承不諱，惟矢口否認有何檢察
    官所指之上開犯行，辯稱：伊不是五冀公司之負責人，沒有權利決定公司股款多
    少，股款五百萬元是卯○○決定的，設立公司的事是卯○○與會計師談的云云，
    經查：
（一）右揭事實業據證人丑○○、未○○於本院調查時分別證稱：「．．．裡面的資
      金就是每個股東出二十五萬元，五個人總共一百二十五萬元，五百萬元資金這
      部分我都沒有看過」、「．．．公司設立事情是由丁○○跟卯○○去辦理，我
      只是先拿出二十五萬元出來，是丁○○告訴我要成立五冀公司．．．」等語（
      見本院卷一第四一頁、第六六頁）屬實，核與共同被告卯○○於本院調查時供
      稱：「（籌備處新竹企銀帳戶是誰去開的？）是明（增勝）跟會計師談的，我
      沒有去開戶。印章我也不知道，應該是會計事務所幫我們刻的．．．」、「（
      當初是你和明《增勝》兩人一起到會計師事務所委託辦理？）是的，是我跟他
      去，但是被告明（增勝）自己跟會計師談的，我沒有參與，回來時候明（增勝
      ）跟我講說登記五百萬元比較好看，他說他們在台中開公司要登記五百萬元和
      一千萬元。當時我們知道我們的股款實際上只有一百二十五萬元．．．」等語
      （見本院卷第八三頁、第八四頁）無訛。況被告丁○○於本院調查時亦坦承：
      「（當初公司設立登記時有無去會計師事務所？）有，我跟郭（遵憲）一起去
      ，去那家我忘了，因為我們沒有特定對象」、「（是不是去找辰○○會計師事
      務所？）應該是找他辦理的」等語（見本院卷第八二頁、第八三頁）明確。足
      見被告丁○○確有和卯○○一起委託辰○○會計師辦理五冀公司設立登記事宜
      ，則關於五冀公司資本額究竟為多少，亦應是被告丁○○和卯○○二人自行決
      定，辰○○會計師自不可能擅自作主，甚至無償提供五百萬元資金給五冀公司
      暫時存放在五冀公司籌備處帳戶內供查核使用之理？是被告丁○○辯稱伊不知
      情云云，實屬事後卸責之詞，不足採信。此外並有經濟部中部辦公室九十年十
      月二十五日經（九０）中辦三管字第０九三０九一五七三０號函暨函附之五冀
      公司登記案卷全卷影本一份（內含臺灣省政府建設廳八十六年十一月二十八日
      八六建三字第二七０一六八號函、五冀公司設立登記申請書、五冀公司章程、
      五冀公司股東名簿、五冀公司發起人會議事錄、五冀公司董事會議事錄、五冀
      公司設立登記資本額查核報告書、五冀公司設立登記股東繳納股款明細表、五
      冀公司資產負債表、新竹區中小企業銀行東中壢分行五冀企業股份有限公司籌
      備處帳戶存摺明細表）、新竹國際商業銀行九十年十一月十六日竹商銀東中壢
      字第四八一之一號函暨函附之五冀公司籌備處帳號000000000000
      0000往來明細表一紙附卷可稽（見九十年度偵字第一六六四一號卷第二六
      頁），再參諸前開五冀公司籌備處存摺存款往來明細表之記載，八十六年十一
      月二十四日存入五百萬元後，隨即於同月二十六日將存款提領一空，堪認上開
      五百萬元資金確係不詳姓名年籍之成年人所提供，亦足證五冀公司之股款確未
      實際繳納，而僅以文件表明收足之事實，堪以認定。
（二）綜上所述，本件事證明確，被告丁○○違反公司法、使公務員登載不實罪之犯
      行，均洵堪認定，應依法論科。
二、被告丁○○與共同被告卯○○均明知五冀公司並未向股東收取實際應繳納之股款
    ，卻以申請文件表明收足，於八十六年十一月二十八日委請不知情之會計師辰○○向主管機關辦理公司設立登記，核被告丁○○此部分所為，係犯修正前公司法
    第九條第三項之罪，被告丁○○雖無公司負責人之身分，惟其與具有公司負責人
    身分之卯○○共同為本案之違法行為，依刑法第三十一條第一項之規定，仍以共
    犯論。又被告丁○○與共同被告卯○○以不實之存款證明及設立登記資本額查核
    報告書、資產負債表、公司章程、五冀公司發起人會議事錄、公司設立登記申請
    書等文件，向主管機關即臺灣省政府建設廳辦理五冀公司設立登記，使承辦公務
    人員陷於錯誤登載於職務上掌管之公司設立登記事項卡，足生損害於主管機關管
    理公司登記事項之正確性及其他債權人與五冀公司往來交易之安全，核被告丁○○所為，另犯刑法第二百十四條之使公務員登載不實罪。被告丁○○與共同被告
    卯○○之間就上開違反公司法、使公務員登載不實罪之犯行間，有犯意之聯絡與
    行為之分擔，應論以共同正犯。被告丁○○與共同被告卯○○利用不知情之會計
    師辰○○遂行上開犯行，為間接正犯。被告丁○○所犯前開違反公司法及使公務
    員登載不實二罪間，有方法行為與目的行為之牽連關係，應從一重依違反公司法
    罪處斷。又按行為後法律有變更者，應將行為時之法律與裁判時之法律比較適用
    最有利於行為人之法律，此觀刑法第二條第一項之規定自明。前述被告丁○○犯
    本案罪刑後，公司法第九條第三項於九十年十一月十二日修正，原公司法第九條
    第三項之規定，移列於同條第一項，並將法定刑修正為「五年以下有期徒刑、拘
    役或科或併科新臺幣五十萬元以上二百五十萬元以下罰金」，經比較新舊法規定
    之結果，舊法之規定較有利於被告丁○○，依刑法第二條第一項但書規定，應適
    用較有利於行為人之八十六年六月二十五日修正公布之公司法第九條第三項論處
    。爰審酌被告丁○○之素行、犯罪之動機、目的、手段、對交易大眾危害之程度
    及犯罪後否認犯行之態度等一切情狀，量處如主文所示之刑。又被告丁○○行為
    後，刑法第四十一條關於易科罰金之規定業已修正，並於九十年一月十日經總統
    公布，於同年一月十二日生效施行，茲比較新舊規定，修正後之新規定擴大得易
    科罰金之範圍至「犯最重本刑為五年以下有期徒刑之罪」，新法之規定對被告丁○○較為有利，依刑法第二條第一項前段之規定，應適用裁判時即修正後之刑法
    第四十一條第一項前段之規定，諭知易科罰金之折算標準。
貳、無罪部分：
一、公訴意旨略以：被告丁○○與同案被告卯○○以及五冀公司董事未○○、監察人
    管俊強、股東兼會計丑○○（後四人所涉詐欺犯嫌，另為不起訴處分）共同經營
    五冀公司，渠等以「優瑪仕互助聯誼中心」之名，對外召募互助會，每組互助會
    會員二十四人，每會會金一萬元，由五冀公司負責互助會相關會務之運作、管理
    、諮詢及輔導，並向每位會員收取五千元之服務費。五冀公司即以提供此項服務
    營取利益，並自八十六年十二月間起，陸續召募子○○、丙○○、辛○○、李彥
    瑾、申○○、癸○○、天○○、己○○、午○○、亥○○、甲○○、乙○○、戌
    ○○、戊○○等十組合計二百四十人次之會員入會，惟因所招募之會員人數不如
    預期，致五冀公司營運虧損，於是卯○○、未○○、管俊強、丑○○有意終止經
    營，並將會務改以民間互助會之方式運作，惟被告丁○○堅持繼續營運，卯○○
    等人乃於八十七年五月間將相關會務移交予被告丁○○後，退出五冀公司之經營
    。詎被告丁○○基於意圖為自己不法所有之概括犯意，自八十七年五月間起，於
    為得標會員收得會款後，竟與得標者私下協約，按得標者繳交會款之期數計算其
    應得之利息，再加上得標者已繳交之會款，合計為得標者可得之會金，餘款為被
    告丁○○取得，並由被告丁○○負責繳交得標者應繼續繳付之會款。被告丁○○
    於承擔多位會員之互助會債務後，竟仍對如附表所示之會員訛稱會務運作正常，
    使前開會員陷於錯誤，而陸續繳交會款予被告丁○○，被告丁○○即以此法連續
    詐得如附表所示之金額得手。嗣前開會員或因得標未獲會金，或於八十八年九月
    因被告丁○○停止會務，始知受騙，因認被告丁○○此部分涉有刑法第三百三十
    九條第一項之詐欺取財罪嫌云云。
二、公訴人認被告丁○○涉有上開詐欺取財犯嫌，無非係以（一）告訴人子○○、丙○○、辛○○、李彥瑾、申○○、癸○○、天○○、己○○、午○○、亥○○、
    甲○○、乙○○、戌○○、戊○○之指訴及互助會會單十張在卷足證。（二）被
    告丁○○以交付部分得標會款之方式承擔得標會員債務之事實，業經被告丁○○
    自陳在卷，足認被告丁○○將得標會款挪為己用，卻不將實情告知其他會員，事
    後復無法繳付所承擔之互助會債務，施詐行徑已然彰明等為其主要論據。
三、按犯罪事實應依證據認定之，無證據不得認定其犯罪事實；不能證明被告犯罪者
    ，應諭知無罪之判決，刑事訴訟法第一百五十四條第二項、第三百零一條第一項
    分別定有明文。而告訴人之告訴，係以使被告受刑事訴追為目的，是其陳述是否
    與事實相符，仍應調查其他證據以資審認；且認定不利於被告之事實，須依積極
    證據，苟積極證據不足為不利於被告之認定時，即應為有利於被告之認定，更不
    必有何有利之證據（最高法院五十二年臺上字第一三號、三十年上字第八一
    六號判例參照）。復按刑法第三百三十九條詐欺罪之成立，係以行為人意圖為自
    己或第三人不法之所有，以詐術使人將本人或第三人之物交付或取得利益為要件
    ，而所謂以詐術使人交付，必須被詐欺人因其詐術而陷於錯誤，若其所用之方法
    ，不能認為詐術，亦不致使人陷於錯誤，即不構成該罪（最高法院四十六年臺上
    字第二六號判例參照）。
四、訊據被告丁○○固坦承其為五冀公司之股東，擔任「優瑪仕互助聯誼中心」會長
    ，以五冀公司優瑪仕互助聯誼中心之名義對外召募互助會，並向入會之會員收取
    每會五千元之服務費，嗣因公司週轉不靈致無法交付會款予得標會員之事實不諱
    ，惟堅詞否認有何檢察官所指之詐欺取財犯行，辯稱：因為五冀公司實際資本額
    是一百二十五萬元，成立公司之初付了房租、裝潢等開辦費用花了將近九十萬元
    ，資本只剩下三十幾萬元，公司一個月營運費用將近三、四十萬元，所以帳面上
    不可能沒有問題，當初就是想把這些會結束掉，所以並沒有招募新的會員，伊並
    沒有私自挪用會員繳交之會款，是因為有活會或死會會員沒有繳交會款，公司財
    務才會週轉不靈，無法正常支付會款，伊有告訴會員公司營運狀況，如果會員不
    同意就不會繼續繳交這些錢，伊確實沒有詐欺的意思等語，經查：
（一）被告丁○○與卯○○、未○○、管俊強及丑○○於八十六年十一月間集資一百
      二十五萬元成立五冀公司，嗣經臺灣省政府建設廳（現已改為經濟部中部辦公
      室）於同年月二十八日函准設立登記在案，並同時成立所謂之「優瑪仕互助聯
      誼中心」，原由卯○○之姊姊寅○○擔任該中心會長，嗣改由被告丁○○擔任
      會長，對外召募以二十四位會員組成一組，每月會款一萬元之互助會，並指定
      其中一位會員為會首，由會員、會首、「優瑪仕互助聯誼中心」及五冀公司共
      同簽訂契約書，委託五冀公司負責該互助會會務之管理、諮詢及輔導，亦即由
      五冀公司負責互助會之開標、向會員收取會款、催收會款及交付會款給得標會
      員，並向入會之會員收取每會五千元之服務費，以此牟利，嗣有告訴人子○○
      、丙○○、辛○○、李彥瑾、申○○、癸○○、天○○、己○○、午○○、亥
      ○○、甲○○、乙○○、戌○○、戊○○等人自八十六年十二月三日起陸續參
      加五冀公司召募之互助會，至八十七年五月間止五冀公司共召募十組之互助會
      等情，業經證人寅○○、丑○○、未○○、卯○○於本院訊問時證述在卷，且
      為被告丁○○所不否認，復有經濟部公司執照、桃園縣政府營利事業登記證、
      優瑪仕互助聯誼中心契約書、優瑪仕互助聯誼中心會員聯絡單等在卷可稽，堪
      認為真實。
（二）五冀公司自八十六年十二月三日召募成立第一組互助會後，至八十七年五月六
      日止，陸續召募每組二十四會共十組之互助會，依據上開契約書之約定，每會
      收取五千元之服務費，五冀公司收取之服務費應有一百二十萬元，然被告丁○○於本院供稱「我們總共是十組會，一組二十四人，每個人交五千元，一組之
      收入是十二萬元，可是三千元要提供獎金及薪水，公司實際上收入只有二千元
      ，還要付房租、電話費、會計之薪水等．．．」等語（見本院卷一第一九八頁
      、第一一九頁），核與同案被告卯○○於本院調查時供稱「（介紹一個人入會
      可以分多少錢？）三千元」等語（見本院卷一第二二六頁）大致相符，則五冀
      公司之收入自少於一百二十五萬元，而該服務費之收入為五冀公司唯一之收入
      來源，則在未能召募新的會員收取服務費之情況下，公司每天營運均必須支出
      水電、房租、薪資等費用，自是入不敷出，此從證人丑○○即五冀公司股東兼
      會計於八十七年七月七日離開五冀公司時，曾與被告丁○○簽訂移交證明書（
      見八十九年度偵字第一二八三０號卷第二０九頁），從該移交證明書記載丑○○移交給被告丁○○之現金僅剩四萬零二百八十一元，可證五冀公司自成立至
      八十七年七月間，不到一年之時間已虧損連連，且同案被告卯○○及證人丑○○於本院調查時亦分別證稱：「．．．公司並沒有另外再收服務費。到八七年
      五月以前差不多有兩百四十個人入會，但是都沒有再增加會員，公司沒有收入
      ，無法繼續營運，我認為有風險，所以我才退出五冀公司．．．」、「（為何
      要退出股東？）那時候資金已經開始緊縮，是因為房租、薪資開銷很大，房租
      一個月要付四萬元，薪資部分一個月約要十萬左右，所以資金才開始不太夠．
      ．．」等語（見本院卷一第一八頁、第四二頁）。復參以證人庚○○即五冀公
      司法務人員於偵訊時證稱：「（週轉不靈之原因？）會員繳款之呆帳，又一組
      二十四人，但實際上只有近二十人左右，繳款遲延是因素之一，制度亦頗有問
      題，員工之薪資的固定支出，收入只賺會員的五千元，期限二年，不平衡所造
      成」（見八十九年度偵字第一二八三０號卷第八一頁反面），繼於本院審理時
      證稱：「（八十七年七月份有無以三千二百元標到ＦＡ○一三的合會？）有得
      標，因為當初都有簽合約。我繳了二、三個月的死會、活會的會錢，聽說公司
      好像有點問題，他們搬到敏盛對面去，我去找被告丁○○把所有死會、活會的
      錢全部跟他結清，被告還欠我十幾萬元，還有簽本票，被告（丁○○）先給我
      其他會員的本票，我去跟她收，我記得是酉○○的本票，被告（丁○○）叫我
      去收尾款，我收二個月之後就沒有收到錢，因為酉○○也有二、三個會的錢沒
      有辦法付，也跑掉了．．．」等語（見本院卷二第七一頁、第七二頁），足見
      八十七年七月間確有得標之死會會員無法付清會款之情形發生，則五冀公司先
      天上制度不良，加上部分死會會員未繳款或遲延付款等因素，致該公司經營之
      互助會無法順利結束而倒會，其因素頗多，尚難認係公訴人所指被告丁○○將
      會款挪為己用之結果。
（三）又五冀公司之股東卯○○、未○○、管俊強於八十七年五月間相繼離開五冀公
      司，由被告丁○○獨自接管五冀公司後，股東兼會計之丑○○亦於同年七月七
      日離開五冀公司，並移交公司僅存之現金四萬零二百八十一元予被告丁○○之
      事實，如前所述，被告丁○○於接管五冀公司後，將原有十個互助會得標之死
      會會員結算清楚剔除，將活會會員縮編成三個會，並於同年十月十四日及同年
      月二十七日相繼公告修改「優瑪仕互助聯誼中心契約書」內容，將原契約書第
      四條第四款第一項至第六項核保標準修改為「會員得標時，需提供保證之標準
      （核保標準）：１、不動產設定。２、軍公教乙名＋職業保二名。３、標得會
      款後，其餘死會會款一次清償」，此有優瑪仕互助聯誼中心會員聯絡單三張、
      公告二張在卷可稽（見八十九年度偵字第一二八三０號卷第二一０頁至第二一
      二頁、第二一九頁、第二二０頁），被告丁○○辯稱：上開修改後之核保標準
      可由得標之死會會員選擇先扣或用其他之方式等語，業經證人壬○○於本院審
      理時證稱：「．．．我是在八十七年七月份以四千一百元得標。得標後他（指
      被告丁○○）說要找二個保證人．．．我有拿到全部的合會金，但是詳細金額
      數目我忘記了。我得標以後他們已經先扣掉死會的錢，因為用匯的很麻煩，是
      我自己要求要先扣掉死會的錢」、「（究竟是一得標就結清或是過了幾個月之
      後才結清？）我本身沒有再繳死會的錢，我是一得標就結清。因為合約書上寫
      說得標要找保證人」等語（見本院卷二第六六頁、第六七頁）無誤，從上開公
      告可知被告丁○○並未規定得標之死會會員必須一次交清爾後應付之死會會錢
      不可，若能找到保證人或提供不動產設定擔保亦可。又被告丁○○確有將該公
      告內容告知會員乙節，業經告訴人子○○於偵訊時證稱：「他（指被告丁○○
      ）是以書面通知，就進行了．．．」等語（見八十九年度偵字第一二八三０號
      卷第八三頁反面），及告訴人己○○於本院調查時指稱：「（有無看過五冀公
      司之公告？）有。五冀公司後來有寄給我。是五冀公司直接寄給我，沒有經過
      我的同意」等語（見本院卷一第一三０頁），復有證人庚○○收到該公告後，
      因不同意修改契約內容而寄給五冀公司及被告丁○○之存證信函在卷可證（見
      八十九年度偵字第一二八三０號卷第二二一頁），雖告訴人亥○○、申○○、
      癸○○、戌○○等人均否認看過此公告，然被告丁○○既將其得標會員核保標
      準修改，自無將該公告作選擇性寄發之理？自難以部分會員未見過該公告，遽
      認被告丁○○係與得標會員私下協議，預先扣除將來要繳之死會會款，則公訴
      人認被告丁○○與得標會員私下協議云云，尚有誤會。
（四）另依據卷附之優瑪仕互助聯誼中心契約書、得標會員簽署之「互助清償契約書
      」及本票內容觀之，該「互助清償契約書」係由得標會員與五冀公司簽訂，本
      票之簽發人為得標會員、受款人則為被告丁○○，此有「互助清償契約書」六
      張及本票三張扣案可證，足見五冀公司業已承擔得標會員之債務，則得標之會
      員無論是否選擇領取全部之得標金額，以後每期繳交會款一萬元，或是領取扣
      除爾後每月應交之死會會款之得標金額，五冀公司於以後每期互助會開標後，
      均有義務將得標金額交給得標會員，被告丁○○有無變更上開核保標準對於活
      會會員並無任何差異，因為五冀公司原本就已承擔得標會員之債務，且活會會
      員亦有每期交付會款給五冀公司之義務，不因上開核保標準之變更而有所改變
      ，復參以告訴人戌○○於本院調查時指稱：「．．．我沒有看過五冀公司的公
      告，但是丁○○有跟我解釋這個公告內容，他說有很多死會的人收不到錢，就
      把正常繳款之會員重新編組．．．」、「當時改組時丁○○說要退出的話，沒
      有那麼快拿到錢，所以就繼續繳錢」等語（見本院卷一第一三二頁、第一三三
      頁），足見會員是否繼續繳交會款與被告丁○○變更核保標準並無關係，尚難
      認此為被告丁○○施用之詐術，況被告丁○○接管五冀公司後，並未再繼續召
      募新的會員加入互助會，且告訴人等均係在被告丁○○接管五冀公司前參加五
      冀公司之互助會，並無證據足資證明告訴人加入互助會係被告丁○○施用詐術
      之結果。另公訴人認被告丁○○將得標之會款挪為己用，卻不將實情告知其他
      會員云云，然公訴人並未舉證證明被告丁○○有將得標會款挪為己用，況被告
      丁○○縱將得標會款挪為己用，事後無法繳交承擔互助會債務，亦僅係事後債
      務不履行之問題，要與詐欺取財罪無涉。
（五）綜上所述，本件並無充分之積極證據證明被告丁○○變更核保標準，係對於告
      訴人等施以詐術，且無證據證明告訴人等有因此陷於錯誤而交付財物，復查無
      其他積極證據，足認被告丁○○有何詐欺取財之犯行，縱被告丁○○對於其收
      取之會款去向交代不清，然此部分應僅係被告丁○○於承擔得標會員之債務後
      ，因無法清償告訴人所生債務不履行之民事糾葛，尚難認被告丁○○有公訴人
      所指詐欺取財之犯行，既不能證明被告丁○○犯罪，依前開法條及判例意旨，
      此部分應為被告丁○○無罪之諭知。
據上論斷，應依刑事訴訟法第二百九十九條第一項前段、第三百零一條第一項，八十
六年六月二十五日修正後之公司法第九條第三項，刑法第十一條前段、第二條第一項
、第二百十四條、第二十八條、第三十一條第一項、第五十五條、修正後刑法第四十
一條第一項前段，罰金罰鍰提高標準條例第二條，判決如主文。
中        華        民        國    九十三  年     八     月    十三    日
                                    臺灣桃園地方法院刑事第二庭
                                        審判長法  官 徐培元
                                              法  官 林晏鵬
                                              法  官 許乃文
右正本證明與原本無異。
如不服本判決，應於判決送達後十日內向本院提出上訴狀( 應附繕本 )，上訴於
臺灣高等法院。
                                              書記官 陳慧玲
中　　　華　　　民　　　國　　九十三　　年　　　八　　　月　　 十三 　　日
附錄本案論罪科刑法條全文：
民國八十六年六月二十五日修正後之公司法第九條第三項（不實登記之撤銷與處罰）
公司應收之股款，股東並未實際繳納，而以申請文件表明收足，或股東雖已繳納而於
登記後將股款發還股東，或任由股東收回者，公司負責人各處五年以下有期徒刑、拘
役或科或併科新臺幣六萬元以下罰金。
